臺灣雲林地方法院刑事判決
111年度易字第517號
公  訴  人  臺灣雲林地方檢察署檢察官
被      告  趙翠琴



上列被告因竊盜案件，經檢察官提起公訴（111年度偵字第6987
號），被告於本院準備程序中就被訴事實為有罪之陳述，經本院
裁定改行簡式審判程序，判決如下：
    主  文
趙翠琴犯攜帶兇器踰越安全設備竊盜罪，處有期徒刑柒月；未扣
案之犯罪所得哈密瓜壹佰顆沒收，於全部或一部不能沒收或不宜
執行沒收時，追徵其價額；扣案剪刀壹把沒收。又犯攜帶兇器毀
越安全設備竊盜罪，處有期徒刑柒月；扣案剪刀壹把沒收。應執
行有期徒刑拾月。
    事  實
一、趙翠琴意圖為自己不法之所有，基於攜帶兇器、踰越安全設備竊盜之犯意，於民國111年8月3日凌晨3時16分不久前之某時，騎乘自行車前往雲林縣○○鎮○○段000地號吳鳳林所有之網室，自未上鎖之網室大門進入網室後，持客觀上足以對人生命、身體、安全構成威脅而具有危險性之剪刀，摘取吳鳳林所有之哈密瓜100顆（價值新臺幣【下同】5萬元），得手後將哈密瓜以塑膠袋裝袋掛在自行車把手上載運離去。
二、趙翠琴意圖為自己不法之所有，基於攜帶兇器、毀越安全設
    備竊盜之犯意，於111年8月9日凌晨4時40分不久前之某時，
    騎乘自行車前往雲林縣○○鎮○○段000地號吳鳳林所有之網室
    ，持客觀上足以對人生命、身體、安全構成威脅而具有危險
    性之剪刀，割破用以阻絕外界侵入而具有防閑功能之網室紗
    網後進入網室，再以該剪刀摘取吳鳳林所有之哈密瓜24顆，
    得手後將哈密瓜以塑膠袋裝袋掛在自行車把手上載運離去。
    嗣趙翠琴於同日凌晨4時40分許，行經雲林縣○○鎮○○里000○0
    號附近時，因形跡可疑為警盤查，員警並扣得上開哈密瓜24
    顆（業經發還吳鳳林）、剪刀1把，而悉上情。
三、案經吳鳳林訴由雲林縣警察局北港分局報告臺灣雲林地方檢
    察署檢察官偵查起訴。　
    理  由
一、本件被告趙翠琴所犯均係死刑、無期徒刑或最輕本刑為3年
    以上有期徒刑以外之罪，亦非屬臺灣高等法院管轄第一審之
    案件，其於準備程序中就被訴事實均為有罪之陳述，經本院
    告知簡式審判程序之旨，並聽取當事人意見後，本院依刑事
     訴訟法第273條之1第1項規定，裁定進行簡式審判程序，又
    本件卷內之證據資料，依同法第273條之2規定，不受同法第
    159條第1項關於傳聞法則規定之限制，依法均有證據能力，
    合先敘明。
二、上揭犯罪事實，業據被告趙翠琴於警詢、偵查、本院準備程
    序及審理時均坦承不諱（警卷第3至14頁、偵卷第19至22頁
    ），核與告訴人吳鳳林於警詢時之證述情節相符（警卷第15
    至24頁），並有雲林縣警察局北港分局扣押筆錄、扣押物品
    目錄表（警卷第29至33頁）、贓物認領保管單（具領人：吳
    鳳林）（警卷第37頁）各1份、案發現場、監視器翻拍、遭
    竊哈密瓜及剪刀照片共19張（警卷第39至52頁）在卷可稽，
    復有剪刀1把扣案可佐，足認被告上開任意性自白，與事實
    相符，堪以採信。本件事證明確，被告上揭犯行，堪予認定
    ，應依法論科。
三、論罪科刑：
  ㈠被告於犯罪事實用以摘取哈密瓜、於犯罪事實用以剪破網
    室外網及摘取哈密瓜所用之扣案剪刀1把，係質地堅硬之金
    屬材質製品，且刀刃鋒利，有扣案剪刀照片附卷可參（見警
    卷第47頁），顯係客觀上足對人之生命、身體、安全構成威
    脅，而具有危險性之兇器無疑，其所為自該當刑法第321條
    第1項第3款攜帶兇器之加重條件。又本案吳鳳林之哈密瓜網
    室四周均以紗網區隔網室內外空間，且入口處也有上鎖，可
    防止他人任意進入一情，業經證人吳鳳林於警詢證述明確（
    警卷第22頁）及有現場照片在卷可參（警卷第41、49至52頁
    ），足認網室外紗網具有防盜功能，自屬安全設備之一種。
    而被告以剪刀割破網室紗網使其喪失防閑功能後，自紗網破
    損處踰越進入哈密瓜園內之行為，自屬毀壞安全設備。再刑
    法第321條第1項第2款所謂「毀」係指毀損，稱「越」則指
    踰越或超越，祇要踰越或超越門窗、牆垣或安全設備之行為
    ，使該門窗、牆垣或安全設備喪失防閑作用，即該當於前揭
    規定之要件。查被告犯罪事實係自網室大門入內，所為該
    當踰越安全設備之要件；於犯罪事實先破壞該紗網後自破
    洞處穿越入內，既毀且越，該當毀越安全設備之要件。
　㈡核被告就犯罪事實所為，係犯刑法第321條第1項第2款、第3
    款攜帶兇器踰越安全設備竊盜罪；就犯罪事實所為，係犯
    刑法第321條第1項第2款、第3款攜帶兇器毀越安全設備竊盜
    罪。被告所犯上開各罪，犯意各別，行為互殊，應予分論併
    罰。
　㈢爰以行為人之責任為基礎，審酌被告有多次竊盜前科，有臺
    灣高等法院被告前案紀錄表附卷可考，素行不佳，本次仍不
    思以正當方式謀取所需，恣意竊取他人財物，侵害他人財產
    權，顯見其對法紀及他人權利之漠視，行為實屬不該，惟念
    其所竊得財物價值非鉅，事後坦承犯行，態度尚可，兼衡被
    告領有輕度身心障礙證明（警卷第61頁），自陳國中肄業之
    智識程度，無業，家庭經濟狀況為勉持等一切情狀，量處如
    主文所示之刑。又考量被告於本案所犯2罪時間相距不久、
    罪質相同、犯罪動機具有內在關連、對法益侵害之加重效應
    等節，依比例原則、平等原則、責罰相當原則、重複評價禁
    止原則加以整體評價，定其應執行之刑如主文所示。
四、沒收：
  ㈠本件被告犯罪事實竊得之哈密瓜100顆（價值5萬元），核屬
    其犯罪所得，未據扣案，且卷內無被告已實際返還或賠償被
    害人之事證，應依刑法第38條之1第1項、第3項規定宣告沒
    收，於全部或一部不能沒收或不宜執行沒收時，追徵其價額
    。
　㈡扣案之剪刀1把，為被告所有，供其為本案犯罪所用之物，業
    據被告供承在卷（本院卷第51頁），爰依刑法第38條第2項
    規定，於各罪項下宣告沒收。
　㈢前開宣告之多數沒收，依刑法第40條之2第1項規定，併執行
    之。　
　㈣至被告就犯罪事實竊得之哈密瓜24顆，雖為其犯罪所得，惟
    業經發還告訴人吳鳳林，有贓物認領保管單存卷可參（警卷
    第37頁），依刑法第38條之1第5項規定，不予宣告沒收或追
    徵。
據上論斷，應依刑事訴訟法第273條之1第1項、第299條第1項前
段，判決如主文。
本案經檢察官顏鸝靚提起公訴，檢察官黃煥軒到庭執行職務。
中　　華　　民　　國　　111 　年　　10　　月　　 6　　日
                  刑事第五庭  法  官  陳靚蓉　
以上正本證明與原本無異。
如不服本判決應於收受判決後 20 日內向本院提出上訴書狀，並
應敘述具體理由；其未敘述上訴理由者，應於上訴期間屆滿後
20 日內向本院補提理由書（均須按他造當事人之人數附繕本）
。「切勿逕送上級法院」。　　　　　　　　　
                               書記官  陳玫燕
中　　華　　民　　國　　111 　年　　10　　月　　6 　　日
所犯法條：
刑法第321條
犯前條第一項、第二項之罪而有下列情形之一者，處六月以上五
年以下有期徒刑，得併科五十萬元以下罰金：
一、侵入住宅或有人居住之建築物、船艦或隱匿其內而犯之。
二、毀越門窗、牆垣或其他安全設備而犯之。
三、攜帶兇器而犯之。
四、結夥三人以上而犯之。
五、乘火災、水災或其他災害之際而犯之。
六、在車站、港埠、航空站或其他供水、陸、空公眾運輸之舟、
    車、航空機內而犯之。
前項之未遂犯罰之。